Kontakt

www.linkedin.com/in/ricarda-bohn (LinkedIn) youngcommunicatorsblog.wordpress (Blog)

Top-Kenntnisse

Kommunikationsmanagement Öffentlichkeitsarbeit/PR Strategische Kommunikation

Languages

Englisch (Full Professional)
Spanisch (Elementary)
Französisch (Elementary)
Deutsch (Native or Bilingual)

Certifications

European Business Competence* Licence (EBC*L; Level B) PR Report #30u30 Crew 2019

Publications

Like a Boss. Perspektiven der CEO-Kommunikation

Erfolgsfaktor interne Kommunikation
– 5 Learnings aus dem virtuellen
Onboarding

Kommunikation bei Infrastrukturprojekten am Beispiel der JVA Rottweil

Gemeinsam stärker: Über das Zusammenspiel von Markt- und Unternehmenskommunikation bei Voith

Zwischen Kontrolle und Kreativität: Kommunikations- Controlling in der internen Kommunikation. Eine Fallstudie am Beispiel der Allianz Deutschland AG.

Ricarda Bohn

Senior Corporate Communications Manager bei EnBW Stuttgart

Zusammenfassung

Als Senior Corporate Communications Manager kümmere ich mich um die strategische Themenplanung, die C-Level-Positionierung und das Botschafterprogramm der EnBW. Außerdem beschäftige ich mich als Pressesprecherin für konventionelle Erzeugung mit dem Erzeugungsportfolio und begleite die EnBW auf ihrer Reise zum nachhaltigen Infrastrukturpartner. #WirsinddasE

Parallel zu meinem Job bei der EnBW promoviere ich am Department of Sociology, Environmental and Business Economics der University of Southern Denmark in Kooperation mit der HSBA Hamburg. Mein Forschungsschwerpunkt ist die politische Partizipation in sozialen Medien.

Außerdem bin ich Co-Host des Podcasts Young Communicators, der sich an Ein- und Aufsteiger*innen der PR- und Medienbranche richtet und Vernetzung sowie fachlichen Austausch unter Young PR Pros fördert.

Auf einen Blick: Public Relations - Promotion - Podcast.

As Senior Corporate Communications Manager, my responsibilities include strategic issue planning, C-level positioning and the ambassador program at EnBW. In my role as spokesperson for conventional energy generation, I focus on the energy generation portfolio and accompany EnBW on its journey to become a sustainable infrastructure partner.

Along with my job at EnBW, I am pursuing my PhD at the Department of Sociology, Environmental and Business Economics at the University of Southern Denmark in cooperation with HSBA Hamburg. My research focus is political participation in social media.

Additionally, I co-host the podcast Young Communicators, which provides insights for newcomers and professionals in the PR and media industry and encourages networking as well as professional exchange among Young PR Pros.

In a nutshell: Public Relations - PhD - Podcast.

Berufserfahrung

EnBW

Senior Corporate Communications Manager Dezember 2020 - Present (1 Jahr 4 Monate) Stuttgart, Baden-Württemberg, Deutschland

Universität Hohenheim Gastdozentin November 2020 - April 2021 (6 Monate) Stuttgart, Baden-Württemberg, Deutschland

Voith Group
3 Jahre 5 Monate

Manager Corporate Communication März 2019 - Dezember 2020 (1 Jahr 10 Monate)

Management Assistant to the SVP Group Communications August 2017 - März 2019 (1 Jahr 8 Monate) Heidenheim an der Brenz

MAHLE

Werkstudentin Business Development September 2016 - Februar 2017 (6 Monate) Stuttgart und Umgebung, Deutschland

Aufbau einer internationalen Datenbank

Allianz

Werkstudentin Change Management März 2015 - Februar 2016 (1 Jahr) Stuttgart und Umgebung, Deutschland

Projektcontrolling im Bereich Change Management/Führungskräfteentwicklung

Bosch

Praktikantin Social Business

Mai 2014 - Juli 2014 (3 Monate)

Stuttgart und Umgebung, Deutschland

Consulting bei der Implementierung der Social Business Software Bosch Connect im Rahmen des Projektes Enabling Enterprise 2.0

Gruner + Jahr GmbH & Co KG
Praktikantin Werbevermarktung

September 2012 - Februar 2013 (6 Monate)

Hamburg und Umgebung, Deutschland

Unterstützung in Konzeption, Verkauf und Umsetzung von crossmedialen Vermarktungskonzepten

Technische Universität Ilmenau Studentische Hilfskraft Oktober 2011 - August 2012 (11 Monate) Ilmenau

Unterstützung in Forschung und Lehre im Fachgebiet Medienpsychologie/ Medienkonzeption

dege.kommunikation gmbh
Praktikantin
Juni 2010 - Juli 2010 (2 Monate)
Reutlingen und Umgebung, Deutschland

Praktikum mit Schwerpunkt auf Kommunikationswirtschaft und Projektmanagement

Ausbildung

Syddansk Universitet - University of Southern Denmark
PhD programme at the Faculty of Business and Social
Sciences, Communication Science · (2020)

HSBA Hamburg School of Business Administration PhD Fellow, Communication Science · (2020)

Universität Hohenheim

Master of Arts - MA, Kommunikationsmanagement · (2014 - 2017)

Universidad de Chile

Economics and Business · (2016 - 2016)

Technische Universität Ilmenau

Bachelor of Arts - BA, Angewandte Medienwissenschaften · (2010 - 2014)